# 求助陈版主：租赁付款额是否需要重分类？

提问人：wjh6685 时间：2023-07-26 09:45:42
请教陈版主，我公司租赁的办公室有两处： 1 、一处是没有按照合同约定支付房租，那么租赁付款额是还在租赁付款额那放着，还是按照合同约定，将租赁付款额冲掉，未支付的部分挂到应付账款？ 2 、另外一处是我公司租赁的办公室还没有到期因为地方规划就让搬迁，租赁被迫终止，那使用权资产计提折旧，终止的那月是否仍计提折旧？

回答人：chenyiwei
1 、尚未支付的租金仍体现在租赁负债中，不转入应付账款。但不再纳入租赁负债的利息支出的计算。同时需考虑延期支付租金是否构成违约，各种罚息、处罚等后果如何在报表中体现。
2 、使用权资产的折旧一般参照固定资产的折旧原则，减少当月仍计提折旧。

提问人：风白色 时间：2023-07-31 10:18:29
到期但未支付的租金，和未到期的部分，从流动性和性质上的区别，感觉有点类似于到期应付未付的借款利息，和未到期部分之间的区别。到期应付而未付，从性质上具有一定的“违约”性质，只需要考虑“时间流逝因素”。是否需要考虑参考借款利息的处理，将应付未付部分转出在“应付账款”中核算呢？这样一方面能通过区分是否到期，使报表数字体现更多信息；另一方面可以保持租赁负债整体需要利息支出计算的逻辑。

回答人：chenyiwei
准则并不要求将应付未付部分转入应付账款核算，这样会混淆不同科目核算内容之间的界限。